臺灣高雄地方法院刑事判決　　　　　　　　　　　　九十一年度訴字第二七九號
　　公　訴　人　臺灣高雄地方法院檢察署檢察官
　　被　　　告　甲○○○
右列被告因毒品危害防制條例案件，經檢察官提起公訴（九十一年度毒偵緝字第二七
五號）及移送併辦（九十一年度毒偵字第三六九九號），本院判決如左：
    主  文
甲○○○連續施用第一級毒品，處有期徒刑捌月。海洛因肆小包（合計淨重零點貳玖
公克、包裝重零點陸捌公克）、摻有海洛因之塑膠袋壹只、注射針筒壹支，均沒收銷
燬之。又連續施用第二級毒品，處有期徒刑伍月。安非他命貳小包（驗前毛重零點參
公克、驗後毛重零點貳二公克）沒收銷燬之。應執行有期徒刑壹年。海洛因肆小包（
合計淨重零點貳玖公克、包裝重零點陸捌公克）、摻有海洛因之塑膠袋壹只、注射針
筒壹支，安非他命貳小包（驗前毛重零點參公克、驗後毛重零點貳二公克）均沒收銷
燬之。
    事  實
一、甲○○○前於民國（下同）八十九年間，因施用毒品案件，經本院以八十九年度
    毒聲字第一四四九號裁定送勒戒處所觀察、勒戒後，認無繼續施用毒品之傾向，
    經台灣高雄地方法院檢察署檢察官，於八十九年三月一日，以八十九年度毒偵字
    第一六六二號不起訴處分確定。詎猶不知悔改，明知海洛因、安非他命業經公告
    列為毒品危害防制條例第二條第二項之第一級、第二級毒品，不得非法持有、施
    用，竟基於施用第一級毒品之概括犯意，自九十年十二月某日起至九十一年六月
    十一日下午九時許起回溯二十四小時之某時止，在高雄縣大寮鄉○○村○○○路
    一二八巷二五號之住處內，連續施用第一級毒品海洛因數次。另基於施用第二級
    毒品之概括犯意，自九十年十二月某日起至九十一年二月三日下午六時十分許起
    回溯二十四小時之某時止，在前開住處，連續施用第二級毒品安非他命數次，嗣
    分別於九十一年二月三日在高雄縣大寮鄉○○村○○○路一四九巷、同年六月十
    一日在前開住處為警查獲，並分別扣得第一級毒品海洛因四小包（合計淨重０‧
    二九公克、包裝重０‧六八公克）、第二級毒品安非他命二小包（驗前毛重０‧
    三公克、驗後毛重０‧二公克）、摻有海洛因殘渣之塑膠袋一只、注射針筒一支
    。嗣經本院以九十一年度毒聲字第二一三八號裁定送台灣高雄看守所附設勒戒處
    所觀察、勒戒後，認有繼續施用毒品之傾向。
二、案經高雄市政府警察局小港分局、高雄縣警察局鳳山分局報請臺灣高雄地方法院
    檢察署檢察官偵查起訴及移送併案。
    理  由
一、訊據被告甲○○○對曾於上開時、地連續施用第一級毒品海洛因及第二級毒品安
    非他命之犯行均供承不諱，惟辯稱：前開九十一年六月十一日遭查獲之注射針筒
    ，係伊用來注射胰島素，非係供作施用毒品所用云云，經查：被告先後二次為警
    查獲時所採取之尿液，經分別送請市立凱旋醫院及高雄縣政府衛生局檢驗結果，
    認九十一年二月三日所採集之尿液，嗎啡及甲基安非他命均呈陽性反應，同年六
    月十一日所採之尿液，僅呈嗎啡陽性反應之情，有凱旋醫院九十一年三月七日高
    市凱醫檢字第三六一號、衛生局九十一年六月二十四日九一煙檢字第八七四號煙
    毒尿液檢驗成績書及姓名對照表各一紙附卷可稽。扣案狀似海洛因白色粉末四小
    包，經送請法務部調查局鑑定結果，認均含有海洛因成分（合計淨重０‧二九公
    克、包裝重０‧六八公克），有該局九十一年四月十七日，調科壹字第二二００
    一三二一五號鑑定通知書一紙存卷可參，又扣案狀似安非他命結晶體、塑膠袋一
    只及針筒一支，經送請高雄醫學大學附設中和紀念醫院檢驗結果，認結晶體含甲
    基安非他命成分（驗前毛重０‧三公克、驗後毛重０‧二公克）、塑膠袋及針筒
    均呈海洛因陽性反應，有該院九十一年八月二十日編號第九一０八─二、八七、
    八八號檢驗報告各一紙附卷可佐，而海洛因施用入人體後水解還原成嗎啡，再循
    嗎啡之代謝方式排出體外，百分之八十以上於投與後二十四小時內自尿液排出，
    已據行政院衛生署藥物食品檢驗局（73）藥檢壹字第０三０二二一號、（80）藥
    檢壹字第０七一二號函說明綦詳。又甲基安非他命經口服投與後，約百分之七十
    於二十四小時內可自尿液中排出，尿液內含甲基安非他命成分之檢出，與投與甲
    基安非它命的量、個人體質、檢驗儀器之精密度有關，通常採尿化驗是否呈陽性
    反應，應以投與後二十四小時內所採者為宜，此亦有行政院衛生署藥物食品檢驗
    局（80）藥檢壹字第四五二九號函可查，足徵被告前開曾施用第一級毒品及第二
    級毒品之自白與事實相符，至扣案針筒經鑑定既呈海洛因陽性反應，其所辯係供
    作施打胰島素所用等語，顯為卸責之詞，尚非可採。又被告於八十九年間，因施
    用毒品案件，經本院以八十九年度毒聲字第一四四九號裁定送勒戒處所觀察、勒
    戒後，認無繼續施用毒品之傾向，經台灣高雄地方法院檢察署檢察官，於八十九
    年三月一日，以八十九年度毒偵字第一六六二號不起訴處分確定，後又因本件施
    用毒品案件，經本院以九十一年度毒聲字第二一三號裁定送台灣高雄看守所附設
    勒戒處所觀察、勒戒後，認有繼續施用毒品傾向之情，有台灣高雄看守所附設勒
    戒處所九十一年六月二十一日，高所坤戒勒字第一一四六號函附被告有繼續施用
    毒品傾向之證明書、台灣高等法院被告全國前科紀錄表及台灣高雄地方法院檢察
    署刑案資料查註紀錄表各一紙附卷可參，從而其於五年內再犯本件施用毒品罪，
    經觀察、勒戒後，認有繼續施用毒品之傾向，事證明確，被告上開犯行洵堪認定
    。
二、查海洛因、安非他命分屬毒品危害防制條例第二條第二項所稱之第一、二級毒品
    ，不得持有、施用。被告竟分別持之以施用，核其所為，係犯毒品危害防制條例
    第十條第一項之施用第一級毒品罪及同條第二項之施用第二級毒品罪。被告先後
    數次施用海洛因、安非他命犯行，時間緊接、手法及罪名均同，顯係基於概括犯
    意而為之，均為連續犯，應各論以一罪。又其連續施用第一級、第二級毒品前後
    持有該毒品之低度行為，應分別被其施用之高度行為所吸收，均不另論罪。被告
    所犯上開二罪之間，犯意各別，行為互殊，應予分論併罰。爰審酌被告前有施用
    毒品之不良素行，歷經數次觀察、勒戒程序後，仍未能徹底戒絕毒品，顯見其意
    志不堅，無悔改之意，本不宜寬貸，惟念其施用毒品乃自戕一己之身體健康，尚
    未害及他人，且犯後大致坦承犯行，態度良好等一切情狀，就其所犯上開兩罪分
    別量處如主文所示之刑，並定其應執行之刑，以資懲儆。至前開扣案物品，經送
    驗結果，認狀似海洛因白色粉末、狀似安非他命結晶體，確係海洛因及安非他命
    無訛，塑膠袋一只、注射針筒一支均呈海洛因陽性反應等情，已如前述，爰均依
    毒品危害防制條例第十八條第一項前段規定，併予宣告沒收併銷燬之。
三、移送併案審理被告於九十一年六月十一日下午九時許起回溯二十四小時之某時，
    施用第一級毒品犯行部分（九十一年度毒偵字第三六九九號）及被告嗣於本院審
    理中坦承自九十年十二月間起即有施用第一級毒品、第二級毒品犯行部分（見本
    院九十一年九月十六日審判筆錄），均與公訴人起訴並經論罪科刑之部分，有連
    續犯裁判上一罪之關係，應為起訴效力所及，本院自應併與審究，附此敘明。
據上論斷，應依刑事訴訟法第二百九十九條第一項前段，毒品危害防制條例第十條第
一項、第二項、第二十條第三項、第十八條第一項前段，刑法第十一條、第五十六條
、第五十一條第五款、第九款，判決如主文。
中      華      民      國      九十一     年     九      月    三十    日
                                  臺灣高雄地方法院刑事庭
                                      審判長法官    黃三友
                                            法官    何悅芳
                                            法官    黃宗揚
右正本證明與原本無異。
如不服本判決，應於判決送達後十日內，向本院提出上訴狀。
                                          書記官    陳掌珠
中      華      民      國      九十一     年     九      月    三十    日
附錄本案判決論罪科刑法條：
毒品危害防制條例第十條第一項：
施用第一級毒品者，處六月以上五年以下有期徒刑。
